最高法院刑事判決　　　　　　一○○年度台上字第六八七八號
上　訴　人　王慶華
選任辯護人　黃鼎鈞律師
　　　　　　陳芝荃律師　　　　　　　　　　　
上　訴　人　林石定
上列上訴人等因違反毒品危害防制條例等罪案件，不服台灣高等
法院台中分院中華民國一００年十月十一日第二審更審判決（一
００年度上更(一)字第一０二號，起訴案號：台灣台中地方法院檢
察署九十八年度偵字第八一０七、一四二一五、一八二七０號）
，提起上訴，本院判決如下：
    主  文
上訴駁回。
    理  由
按刑事訴訟法第三百七十七條規定：上訴於第三審法院，非以判
決違背法令為理由不得為之；是提起第三審上訴，應以原判決違
背法令為理由，係屬法定要件；如果上訴理由書狀並未依據卷內
訴訟資料具體指摘原判決不適用何種法則或如何適用不當，或所
指摘原判決違法情事顯與法律規定得為第三審上訴理由之違法情
形不相適合時，均應認其上訴為違背法律上之程式，予以駁回。
本件原判決撤銷第一審關於上訴人王慶華、林石定有罪部分之判
決，改判均依刑法第五十九條之規定論處王慶華共同販賣第一級
毒品共四罪（均累犯），分別處有期徒刑十五年二月、十五年三
月、十五年三月及十五年三月，並均為相關之沒收宣告；上開四
罪主刑部分定其應執行刑為有期徒刑十七年；另依毒品危害防制
條例第十七條第二項之規定，論林石定販賣第一級毒品共二罪（
均累犯），各處有期徒刑七年七月及相關之沒收宣告；又依同條
例第十七條第一項、第二項之規定，論共同販賣第一級毒品共四
罪（均累犯），其中一罪處有期徒刑五年一月，其餘三罪均處有
期徒刑五年二月，並均為相關之沒收宣告；上開六罪主刑部分定
其應執行刑為有期徒刑八年六月；已敘明係綜合卷內所有證據資
料及調查證據之結果而形成有罪判決之心證理由，所為論斷，均
有卷存資料可資覆按，從形式上觀察，原判決並無違背法令之情
形。王慶華之上訴意旨略以：(一)林石定於原審所稱：其所有之毒
品並非均向王慶華取得，且取得之時間、地點均已忘記等語之模
糊證詞，不足以證明王慶華之犯行。又原判決理由說明王慶華與
林石定於民國九十七年十一月十三日二十三時五十九分之通話內
容所指Ａ與Ｂ，分別為林石定、王慶華之代號，但於引用監聽譯
文內容時，又指Ａ與Ｂ係分指為王慶華、林石定之代號，其理由
說明前後矛盾，原審未為聲紋之鑑定或為其他必要之調查，已有
可議；且就對話中所載Ａ：「說不要洗，我就沒有洗，拿給他了
」等語，其實係指王慶華向林石定拿回託買之海洛因。至於其他
有關向林石定索取金錢之對話，係因林石定應允代為購買海洛因
，卻於取去款項後，未見交付毒品而向林石定索回價金之謂，並
非向林石定催討雙方共同販賣海洛因所得之價金。(二)林石定於原
審陳稱：其海洛因非全取自王慶華處；參以監聽譯文內容所示，
林石定尚向綽號「阿弟」、代號「Ｂ」、「阿全」、「煙銅管」
、「陳柏村」、「橘子屋」、綽號「州」者及綽號「師父」等人
拿取毒品。且王慶華就林石定於買斷毒品後之販賣毒品行為一無
所知，難令王慶華與林石定之間就上開犯行負共同正犯之責。(三)
林石定於原審陳稱：其以新台幣（下同）五千元向王慶華取得一
公克之海洛因後，加入葡萄糖予以稀釋，再分成十包，以每包一
千元出售而獲取價差；然原判決認林石定販賣海洛因，在圖得「
免費施用毒品之利益」等情；其認定事實與卷證資料不符。(四)證
人吳文雄於審判外之陳述，為無證據能力；其於警詢及偵查中雖
陳稱：王慶華為林石定之上手及曾託請王慶華代為購買等語，惟
其之所以指稱王慶華與林石定兩人共同販賣海洛因，係依警方提
示監聽譯文內容加以推測，應屬無證據能力，無足資為王慶華犯
罪之論據。(五)證人張朝順於偵訊時證稱：之前曾詢問王慶華有無
販賣海洛因時，王慶華否認有在販賣海洛因等語。而證人吳文雄
於警詢中證稱：曾於九十七年十一月中旬與王慶華共出資二千元
向林石定買海洛因施用等語。原判決認係王慶華提供毒品供林石
定販賣，與卷證資料不符，自屬違誤。林石定上訴意旨略以：第
一審法院依刑法第五十九條及毒品危害防制條例第十七條第二項
之規定論處林石定販賣第一級毒品六罪，各處有期徒刑七年七月
（三罪）、七年八月（三罪），並定其應執行刑為有期徒刑為九
年二月；原審撤銷改判時仍維持有罪之判決六罪，但就原判決事
實欄一所示之四罪，併有毒品危害防制條例第十七條第一項減輕
或免除其刑規定之適用，其刑度得減輕至三分之二；原審於量處
有期徒刑五年一月（一罪）及有期徒刑五年二月（三罪），及另
二罪所處有期徒刑七年七月，並定應執行刑為有期徒刑為有期徒
刑八年六月，較之第一審所定應執行刑之刑度，僅減少八月（上
訴意旨誤為六月），其量刑職權之行使，有違比例原則、平等原
則，難謂為適法各等語。
惟按(一)證據之取捨，為事實審法院自由判斷之職權，其取捨、判
斷，如未違背經驗法則與論理法則，復已敘述得心證之理由，即
不能任意指為違法。原審綜合卷內王慶華於警詢中陳稱：其與林
石定約定各出一半錢購買海洛因，因林石定無錢，故由其出錢交
由林石定購買海洛因，林石定嗣分裝出售，其以分得之部分毒品
作為林石定之酬勞（跑路工）（見原判決正本第二十六頁）；其
間曾借用吳文雄之名義申辦門號0000000000號行動電
話供林石定販賣海洛因之用等語。林石定並陳稱：其將王慶華交
付之海洛因摻入葡萄糖，再予分裝出售，所得均交予王慶華，王
慶華會給予二小包海洛因作為酬勞等語。及吳文雄證稱：其與王
慶華為好友，為向王慶華購得純度較高之海洛因，而同意出面申
辦門號0000000000號行動電話交王慶華使用，嗣於獲
悉王慶華將之交予林石定持為販售海洛因之用時，曾辦理停話補
卡等語。另參酌林石定以上開門號與王慶華使用0000000
000號行動電話之通聯紀錄等卷證資料，逐一論述本件應為有
罪判決之心證理由，其相關證據取捨、判斷，亦無違經驗法則與
論理法則，自難指為違法。林石定指證王慶華確有提供0000
000000號行動電話ＳＩＭ卡以販賣海洛因，對照王慶華於
警詢亦不否認出資購買0000000000號門號（ＳＩＭ卡
）交予林石定供販賣海洛因等語（見原判決正本第十八頁、第十
九頁），足證林石定前揭所言非虛，而以林石定於原審為模糊證
詞，應屬日久影響記憶。又以王慶華及其選任辯護人於原審就有
關其他審判外之供述證據之證據能力均表示無意見，已符合刑事
訴訟法第一百五十九條之五之規定之具有證據能力之憑據等語甚
詳。核無上訴意旨所指之違法情形。至於原判決就王慶華與林石
定間之九十七年十一月十三日二十三時五十九分許之監聽譯文，
固有代號矛盾記載之錯誤；但上開監聽譯文內容係指王慶華向林
石定催討販賣海洛因之所得，已據林石定證述明確，監聽譯文內
容已明，不因代號之誤植，而影響於判決之結果，不能執為上訴
第三審之適法理由。至於林石定於販賣毒品後，除取得王慶華免
費提供之海洛因外，是否尚獲得價差，顯然於判決不生影響。又
張朝順於偵訊時證稱：曾問過王慶華有無販賣海洛因時，王慶華
陳稱：其手上並無海洛因等語之偶然事實，不足以推翻王慶華此
部分共同販賣海洛因之犯行。此外，數罪併罰定其應執行之刑，
係法律賦予法院自由裁量之事項，倘就被告所犯數罪於刑法第五
十一條各款所定範圍之內量定其應執行之刑，客觀上無顯然濫權
失當，即難謂違法。本件林石定所犯上開販賣第一級毒品六罪，
所處有期徒刑合計刑期為三十五年九月，原判決定應執行之刑為
有期徒刑八年六月，並未逾越法定刑度，又未濫用其權限，自無
違誤。又王慶華其餘上訴意旨，無非就原審採證認事職權之適法
行使，任意指為違法，俱非適法之上訴理由。應認上訴人等之上
訴為違背法律上之程式，均予駁回。
據上論結，應依刑事訴訟法第三百九十五條前段，判決如主文。
中    華    民    國  一○○  年   十二   月    八    日
                      最高法院刑事第三庭
                          審判長法官  林  永  茂  
                                法官  蘇  振  堂  
                                法官  林  秀  夫  
                                法官  林  立  華  
                                法官  蔡  國  在  
本件正本證明與原本無異
                                      書  記  官  
中    華    民    國  一○○  年   十二   月   十四   日
                                                       s